臺灣高等法院刑事裁定
109年度抗字第423號
抗  告  人                 
即  聲請人  王介文律師  

被      告  徐雅萍




上列抗告人因交付法庭錄音光碟案件，不服臺灣臺北地方法院10
9年度審聲字第6號，中華民國109年3月4日裁定，提起抗告，本
院裁定如下：
    主  文
原裁定撤銷。
抗告人於向臺灣臺北地方法院繳納相關費用後，准予轉拷交付該
院109年度審簡字第105號傷害等案件於民國108年12月18日及109
年1月15日準備期日之錄音光碟，並禁止再行轉拷利用。
    理  由
一、原裁定意旨略以：本件抗告人即聲請人王介文律師雖稱檢察
    官、上訴人、辯護人與告訴人之陳述內容未完整、切實記明
    於筆錄等語，聲請交付原審108年度審易字第3084號（業經
    改以簡易判決處刑，案號為109年度審簡字第105號）傷害等
    案件於民國108年12月18日及109年1月15日準備期日法庭錄
    音光碟。惟上開陳述內容均係於公開法庭中，經書記官繕打
    後即以電腦螢幕當場呈現，嗣經在庭之人檢視、確認後簽名
    於筆錄末頁。抗告人並未具體指摘上開準備程序之法庭筆錄
    有何缺失、遺漏或記載不實，而有應予核對更正之必要，或
    釋明有何主張或維護與本案有關之法律上利益之必要性，是
    抗告人聲請繳納費用交付錄音光碟於法無據，應予駁回云云
    。
二、抗告意旨略以：被告徐雅萍因傷害等案件，經原審以109年
    度審簡字第105號判決判處拘役50日，被告不服，於109年2
    月20日委任抗告人為辯護人提起上訴，故系爭案件尚未確定
    。而被告於上訴理由狀中為無罪答辯，並主張因原審承審法
    官屢以「如果判你贏，檢察官一定會上訴，這樣來回一年半
    ，到時你還是要委任律師進行第二審辯護而另外支出委任費
    用，那還不如現在認罪而讓案件就此打住，也節省第二審律
    師費」等語而曉諭被告認罪，檢察官也以「就要過年了，如
    果認罪，案件就能結束，就能趕快回家睡覺，好好過年」等
    語而勸誘被告認罪，被告在承審法官與檢察官之疲勞轟炸下
    始為與事實不符之虛偽認罪。且告訴人李麗鳳於原審準備期
    日中亦稱「被告也要賠償珠寶的部分」等語，然被告所涉搶
    奪珠寶之部分已經不起訴處分確定，故告訴人向被告索賠部
    分不僅邏輯不通，更顯見其獅子大開口而欲敲詐一筆。惟原
    審108年12月18日及109年1月15日準備程序筆錄均未詳實記
    載上開陳述內容，顯有漏載之情形。抗告人既經被告委任為
    第二審辯護人，為維護被告法律上之利益，俾於第二審程序
    中證明被告之上訴理由為真正，自有調取上開準備程序錄音
    光碟之必要，原審逕自駁回抗告人之聲請，認事用法顯有重
    大違誤，應予撤銷等語。
三、按當事人及依法得聲請閱覽卷宗之人，因主張或維護其法律
    上利益，得於開庭翌日起至裁判確定後6個月內，繳納費用
    聲請法院許可交付法庭錄音或錄影內容。但經判處死刑、無
    期徒刑或10年以上有期徒刑之案件，得於裁判確定後2年內
    聲請；前項情形，依法令得不予許可或限制聲請閱覽、抄錄
    或攝影卷內文書者，法院得不予許可或限制交付法庭錄音或
    錄影內容；第1項情形，涉及國家機密者，法院得不予許可
    或限制交付法庭錄音或錄影內容；涉及其他依法令應予保密
    之事項者，法院得限制交付，104年7月1日增訂公布法院組
    織法第90條之1定有明文。又當事人及依法得聲請閱覽卷宗
    之人，因主張或維護其法律上利益，聲請交付法庭錄音或錄
    影內容時，應敘明理由，由法院為許可與否之裁定；法院受
    理前項聲請，如認符合聲請要件，並在聲請期間內提出，且
    就所主張或維護法律上之利益已敘明者，除法令另有排除規
    定外，應予許可，法庭錄音錄影及其利用保存辦法第8條第1
    項、第2項亦分別定有明文，已就當事人及依法得聲請閱覽
    卷宗之人，得否聲請交付法庭錄音或錄影內容予以明定，已
    大幅放寬聲請人之資格及明確其範圍。是以，除非有涉及國
    家機密或其他依法令應予保密之事項者，法院得不予許可或
    限制交付法庭錄音或錄影內容外，當事人或依法得聲請閱覽
    卷宗之人於審判中自得繳納費用聲請法院許可交付法庭錄音
    或錄影內容，以維護其訴訟權益（最高法院108年度台聲字
    第206號裁定意旨參照）。
四、經查：
　㈠本件被告徐雅萍因傷害等罪，經原審法院於109年1月21日以1
    09年度審簡字第105號判決判處拘役50日，如易科罰金，以
    新臺幣1,000元折算1日，緩刑2年。嗣被告不服提起上訴，
    現由原審法院以109年度審簡上字第53號審理中，有上開判
    決書查詢列印及本院被告前案紀錄表在卷可稽。抗告人為被
    告之選任辯護人，係依法得聲請閱覽卷宗之人，其以原審筆
    錄未完整、切實記明在庭之人之陳述內容，恐影響被告上訴
    後之判決結果，聲請交付原審法院109年度審簡字第105號案
    件於108年12月18日、109年1月15日準備期日之錄音光碟；
    復於刑事抗告狀陳明該案承審法官、檢察官有以不當方式曉
    諭被告，使其虛偽認罪，且告訴人之陳述內容亦與卷內證據
    不符等情，自有調取上開期日之錄音光碟，以核實被告上訴
    理由之必要等語。經核與被告防禦權之有效行使有關，揆諸
    前揭說明，應認抗告人已敘明其有主張或維護法律上利益之
    理由。原審疏未詳查，遽認抗告人未具體指摘該次筆錄有何
    缺漏或記載不實，或未釋明其所主張或維護法律上利益，逕
    予駁回抗告人交付錄音光碟之聲請，於法未合。抗告意旨指
    摘原裁定不當，為有理由，自應由本院將原裁定撤銷。
　㈡爰審酌抗告人已釋明其有主張或維護被告法律上利益之必要
    ，且無足以妨害另案偵查或涉及當事人、第三人之隱私或業
    務秘密等情事，亦無涉及國家機密或其他依法令應予保密之
    事項，自為裁定如主文第2項所示。
據上論斷，依刑事訴訟法第413條、法院組織法第90條之1，裁定
如主文。
中　　華　　民　　國　　109 　年　　4 　　月　　10　　日
                  刑事第二十五庭審判長法　官  宋松璟
                                      法　官  黃翰義
                                      法　官  陳彥年
以上正本證明與原本無異。
不得再抗告。
                                      書記官  彭秀玉
中　　華　　民　　國　　109 　年　　4 　　月　　10　　日